臺灣板橋地方法院刑事判決　　　　　 99年度交簡上字第311號
上　訴　人
即　被　告　王郭春桃
上列上訴人即被告因公共危險案件，不服本院於中華民國99年10
月28日以99年度交簡字第5527號所為之第一審判決（聲請簡易判
決處刑案號：99年度撤緩偵字第316 號），提起上訴，本院管轄
之第二審合議庭判決如下：
    主  文
上訴駁回。
    事實及理由
一、本案經本院審理結果，認第一審以上訴人即被告王郭春桃罪
    證明確，適用刑事訴訟法第四百四十九條第一項前段、第三
    項、第四百五十四條第二項、刑法第一百八十五條之三、第
    四十二條第三項及刑法施行法第一條之一等規定，並審酌被
    告酒後駕車，對一般往來之公眾及駕駛人自身皆具有高度危
    險性，所為既漠視自己安危，尤罔顧公眾安全，且呼氣中酒
    精濃度達每公升零點六三毫克，顯處於不能安全駕駛動力交
    通工具之狀態，猶騎乘重型機車行駛於公路，危害交通安全
    ，兼以被告雖坦承犯行，然經臺灣板橋地方法院檢察署檢察
    官以九十九年度偵字第八一０一號為緩起訴處分，命令被告
    向地方自治團體臺北縣政府支付新臺幣二萬元，惟被告於緩
    起訴期間內並未履行前揭事項，致緩起訴處分遭撤銷之犯後
    態度等一切情狀，判處罰金新臺幣七萬元，如易服勞役，以
    新臺幣一千元折算一日，其認事用法均無違誤，量刑亦屬妥
    適，應予維持，並引用第一審刑事簡易判決書所記載之事實
    、證據及理由（如附件）。
二、被告上訴意旨略以：伊於案發後深深悔悟，知所警惕，絕不
    再犯，伊有精神障礙，兒子則係重度智障，原審量刑過重，
    應援引刑法第五十九條之規定酌減其刑，為此提起上訴，請
    求從輕量刑云云。然按有關刑之量定，乃實體法上賦予法院
    得為自由裁量之事項，倘原審法院量刑未逾越法律所規定之
    範圍，又無濫用權限之情形，即不得任意指摘為違法。原審
    業已審酌如前所載之被告犯罪時一切情狀，始依職權而為刑
    罰之量定，並無違法或顯然失當之情形可言。況檢察官原已
    對被告為緩起訴處分，非無給予自新之機會，緩起訴處分書
    內並已記載檢察官指定之捐款對象、金額、專戶帳號、履行
    期限及不履行之法律效果等情明確，然被告遲未履行，經臺
    灣板橋地方法院檢察署書記官催繳，復僅表示：無錢繳納，
    願由檢察官依法處理等語，有該署公務電話紀錄單一紙在卷
    可憑（見九十九年度撤緩字第三五０號偵查卷第二頁），是
    被告嗣於本院審理時辯稱：伊不知道要如何繳納檢察官指定
    之新臺幣二萬元捐款云云，洵非事實，且足認本案並無何情
    輕法重，客觀上足以引起一般人同情之情狀可言，被告辯稱
    ：希望法院援引刑法第五十九條之規定酌減其刑云云，亦無
    可採。故被告空言指摘原審量刑過重，請求撤銷改判輕刑云
    云，為無理由，應予駁回。
據上論斷，應依刑事訴訟法第四百五十五條之一第一項、第三項
、第三百六十八條、第三百七十三條，判決如主文。
本案經檢察官黃怡華到庭執行職務。
中    華    民    國   100    年    2     月    14    日
                  交通法庭  審判長法  官  劉元斐
                                  法  官  李俊彥
                                  法  官  方鴻愷
上列正本證明與原本無異。
不得上訴。
                                  書記官  陳金鳳
中    華    民    國  100     年    2     月    18    日